【裁判字號】    89,易,1724
【裁判日期】    890809
【裁判案由】    傷害
【裁判全文】
臺灣臺南地方法院刑事判決                        八十九年度易字第一七二四號
    公  訴  人  臺灣臺南地方法院檢察署檢察官
    被      告  乙○○
右列被告因傷害案件，經檢察官提起公訴（八十九年度偵字第一四三三五號），及移
送併案審理（八十九年度偵字第六七九四號），本院判決如左：
    主  文
乙○○連續傷害人之身體，處有期徒刑肆月，如易科罰金，以參佰元折算壹日。
    事  實
一、乙○○與甲○○○係夫妻，惟相處不睦，時生齟齬。緣甲○○○於民國八十九年
    四月二十三日十七時許，前往臺南縣關廟鄉○○街五十六巷三十號處訪友，引起
    乙○○狐疑，尾隨而至，並基於傷害人之身體之概括犯意，衝入屋內將甲○○○
    拖出屋外，出手毆打其身體，造成甲○○○頸部、右前臂、右腕、左肘、左膝等
    多處挫傷及右大拇指肌腱受傷發炎等傷害。乙○○復延續上揭傷害犯意，於八十
    九年五月二十日十一時五十分許，在臺南縣關廟鄉○○村○○路郵局前處，因向
    甲○○○索錢遭拒，乃出手拉住甲○○○之頭髮拖向前行，繼則持鐵板欲毆打甲
    ○○○時遭人阻止，然已致甲○○○受有頸部及右前臂多處挫傷等傷害。
二、案經甲○○○訴由臺南縣警察局歸仁分局報請臺灣臺南地方法院檢察署檢察官偵
    查起訴，及移送併案審理。
    理  由
一、訊據被告乙○○固對於右揭時地把告訴人拖出屋外，以及於八十九年五月二十日
    跟告訴人發生爭執，而出手毆打告訴人等情供承不諱，惟矢口否認有何傷害犯意
    ，辯稱：伊是有把告訴人拖出屋外，但沒有打她。至於八十九年五月二十日是因
    與告訴人發生爭執，所以才打她。而告訴人都說伊不賺錢，都花她的錢云云。經
    查，右揭事實業據告訴人歷次警、偵訊時及本院審理時指訴在卷，並經證人即被
    告女兒黃惠津於偵訊時證述：八十九年五月二十日伊爸爸來香腸攤前，拉著媽媽
    的頭髮拖行，媽媽的脖子及胸部均有受傷等語明確，而告訴人確受有上揭傷害，
    並有行政院衛生署臺南醫院驗傷證明書二紙附卷可稽，並為被告自承於八十九年
    四月二十三日曾拉告訴人出屋外，及於八十九年五月二十日曾毆打告訴人等語，
    而告訴人於八十九年四月二十三日所受傷害情形亦是頸部、右前臂、右腕、左肘
    、左膝等多處挫傷，與被告自承曾強拉告訴人所會導致受傷情形大致相符，被告
    為較身強體壯之男子，其伸手強拉及出手毆打告訴人，均將會致告訴人於傷，應
    可為被告所得知，其猶仍為之，自難謂其無傷害之犯意至明。是以被告所辯乃卸
    責之詞，不足採信。事證已甚明確，被告犯行已堪認定。
二、核被告乙○○傷害人之身體，所為係犯刑法第二百七十七條第一項之普通傷害罪
    。被告先後多次犯行，時間緊接，犯罪基本構成要件相同，顯係基於概括之犯意
    反覆為之，應依連續犯之規定論以一罪並加重其刑。又被告於八十九年五月二十
    日所犯傷害犯行部分，雖未據起訴，惟與起訴並經本院為有罪判決之前開被告於
    八十九年四月二十三日所為傷害犯行部分具有連續犯之裁判上一罪關係，應為起
    訴效力所及，本院自得併予審理，附此敘明。爰審酌被告犯罪之動機、目的、手
    段、所生危害、與告訴人關係、犯後態度及已於八十九年四月二十三日對告訴人
    為傷害犯行，業經告訴人提起告訴並經警局處理中，又再度於八十九年五月二十
    日傷害告訴人等一切情狀，量處如主文所示之刑，並諭知易科罰金之折算標準，
    以資懲儆。
據上論斷，應依刑事訴訟法第二百九十九條第一項前段，刑法第五十六條、第二百七
十七條第一項、第四十一條，罰金罰鍰提高標準條例第一條前段、第二條，判決如主
文。
中    華    民    國      八十九    年      八        月      九        日
                              臺灣臺南地方法院刑事第四庭
                                      法  官
右正本證明與原本無異。
如不服本判決，應於送達後十日內向本院提出上訴狀。
                                      書記官
中    華    民    國      八十      年                月                日
附錄本案論罪科刑法條全文：
刑法第二百七十七條第一項：
傷害人之身體或健康者，處三年以下有期徒刑、拘役或一千元以下罰金。


司法院資訊處製作；財團法人民間司法改革基金會備份。
